【裁判字號】    97,訴,3510
【裁判日期】    970930
【裁判案由】    毒品危害防制條例
【裁判全文】
臺灣板橋地方法院刑事判決              97年度訴字第3510號
公  訴  人  臺灣板橋地方法院檢察署檢察官
被      告  甲○○
上列被告因違反毒品危害防制條例案件，經檢察官提起公訴（97
年度毒偵字第6276號），本院於準備程序進行中，被告就被訴之
事實為有罪之陳述，經告知被告簡式審判程序之旨，並聽取當事
人之意見後，裁定進行簡式審判程序，判決如下：
    主  文
甲○○施用第一級毒品，處有期徒刑陸月，如易科罰金，以新臺
幣壹仟元折算壹日。
    事  實
一、甲○○前於民國95年間因施用毒品案件，經本院於同年4 月
    10日以95年度毒聲字第724 號裁定送勒戒處所觀察、勒戒，
    經臺灣高等法院於同年5 月30日以95年度毒抗字第221 號裁
    定抗告駁回確定，其經觀察、勒戒後，認無繼續施用毒品傾
    向，於同年8 月16日釋放，於同年9 月2 日執行期滿，並經
    臺灣板橋地方法院檢察署檢察官於95年8 月17日以95年度毒
    偵緝字第435 號、95年度毒偵字第5578號為不起訴處分確定
    ，又於96年間復因施用毒品案件，經臺灣板橋地方法院檢察
    署檢察官於97年2 月21日以96年度毒偵字第9137號為緩起訴
    處分，緩起訴期間2 年，自97年3 月14日起付保護管束，保
    護管束期滿日期為99年3 月13日。詎其不思悛悔，於前開觀
    察、勒戒執行完畢釋放後5 年內，猶基於施用第一級毒品海
    洛因之犯意，於97年6 月18日晚間某時，在臺北縣蘆洲市○
    ○街96巷13號住處，將第一級毒品海洛因置於注射針筒內，
    以注射針筒將第一級毒品海洛因注射入體內之方式，施用第
    一級毒品海洛因1 次後，將該注射針筒丟棄，旋於翌日下午
    4 時48分許，經臺灣板橋地方法院檢察署觀護人通知到署執
    行保護管束，並採集其尿液檢體，而查悉上情。
二、案經臺灣板橋地方法院檢察署觀護人室報請臺灣板橋地方法
    院檢察署檢察官偵查起訴。
   理  由
一、程序部分：按除被告所犯為死刑、無期徒刑、最輕本刑為三
    年以上有期徒刑之罪或高等法院管轄第一審案件者外，於第
    一次審判期日前之準備程序進行中，被告先就被訴事實為有
    罪之陳述時，審判長得告知被告簡式審判程序之旨，並聽取
    當事人、代理人、辯護人及輔佐人之意見後，裁定進行簡式
    審判程序，刑事訴訟法第273 條之1 第1 項定有明文。經核
    ，本件被告甲○○所犯係死刑、無期徒刑、最輕本刑為三年
    以上有期徒刑以外之罪，其於準備程序中就被訴事實為有罪
    之陳述，經法官告知簡式審判程序之旨，並聽取公訴人、被
    告之意見後，本院爰依首揭規定，合議裁定由受命法官獨任
    進行簡式審判程序，合先敘明。
二、訊據被告於本院審理時坦承前揭事實不諱，又其尿液檢體經
    送臺灣檢驗科技股份有限公司檢驗，呈可待因（18851ng/ml
    ）、嗎啡（151886 ng/ml）陽性反應，有該公司同年7 月3
    日濫用藥物檢驗報告附卷得佐。按海洛因經注射或吸入人體
    後，約80% 於24小時內自尿中排出，一般而言，尿液中能否
    驗出嗎啡陽性反應與其投與量、投與途徑、採尿時間、個人
    體質及檢測方法之靈敏度有關，國外曾有文獻報導注射6 毫
    克之海洛因鹽酸鹽，其代謝物嗎啡之平均可檢出時限約為26
    小時，業經行政院衛生署藥物食品檢驗局於81年9 月8 日以
    藥檢1 字第8114885 號函述綦詳。查目前之尿液檢體毒品反
    應鑑驗方法，以氣相層析質譜儀分析法最為精確，並可排除
    服用藥物導致毒品偽陽性反應之可能性，再參諸海洛因係嗎
    啡經化學合成之半人工合成品，其毒性倍於嗎啡，其施打或
    吸食後，經人體代謝作用而分解成毒性較低之嗎啡，而於尿
    液中被檢測出，故吸食或施打海洛因或嗎啡在尿液中均以嗎
    啡形態被檢測出，此為本院職務上已知之事實，並經行政院
    衛生署藥物食品檢驗局上揭函文敘明無誤，且觀以目前一般
    常見施用之第一級毒品為海洛因，甚少或甚至未見有施用鴉
    片或嗎啡者，是被告施用之第一級毒品應為海洛因，堪為認
    定。茲本件被告尿液檢體經以氣相層析質譜儀分析法確認，
    鑑出被告尿液確有可待因及嗎啡陽性反應，是可確信被告於
    採集尿液檢體前約於26小時內之某時，確曾有施用第一級毒
    品海洛因之行為。承上所述，被告之前揭自白，應合於事實
    。
三、查被告前於95年間因施用毒品案件，經本院於同年4 月10日
    以95年度毒聲字第724 號裁定送勒戒處所觀察、勒戒，經臺
    灣高等法院於同年5 月30日以95年度毒抗字第221 號裁定抗
    告駁回確定，其經觀察、勒戒後，認無繼續施用毒品傾向，
    於同年8 月16日釋放，於同年9 月2 日執行期滿，並經臺灣
    板橋地方法院檢察署檢察官於95年8 月17日以95年度毒偵緝
    字第435 號、95年度毒偵字第5578號為不起訴處分確定，有
    臺灣高等法院被告前案紀錄表存卷可按，其於觀察、勒戒執
    行完畢釋放後5 年內，再犯本件施用第一級毒品之犯行，事
    證業臻明確，並堪認定，故應依法論科。
四、核被告所為，係犯毒品危害防制條例第10條第1 項之施用第
    一級毒品罪。其施用該毒品，衡情，應有持有該毒品之行為
    ，惟其持有之低度行為，當為其施用之高度行為所吸收，不
    另論罪。本院爰審酌其於受觀察、勒戒後，於另案施用毒品
    案件緩起訴期間內，猶另萌施用毒品之犯意，再犯本罪，顯
    見其戒除毒癮之意志薄弱，且未衷心悛悔，漠視法令之禁制
    ，恣意濫用藥品，其行為甚為可訾，及其施用毒品祗係戕害
    自己身心，並無加害他人，兼衡其本件施用毒品種類、次數
    、犯罪動機、目的、手段、犯後態度等一切情狀，認執行公
    訴檢察官具體求處有期徒刑6 月，尚屬適當，爰量處如主文
    所示之刑，並諭知易科罰金之折算標準。
據上論斷，應依刑事訴訟法第273 條之1 第1 項、第299 條第1
項前段，毒品危害防制條例第10條第1 項，刑法第11條前段、第
41條第1 項前段，判決如主文。
本案經檢察官黃佳權到庭執行職務。
中    華    民    國    97    年    9     月    30    日
                  刑事第一庭  法  官  朱敏賢
上列正本證明與原本無異。
如不服本判決，應於送達後十日內敘明上訴理由，向本院提出上
訴狀。
                              書記官  李郁禎
中    華    民    國    97    年    9     月    30    日
附錄論罪科刑法條
毒品危害防制條例第10條：
施用第一級毒品者，處六月以上五年以下有期徒刑。


司法院資訊處製作；財團法人民間司法改革基金會備份。
